# 投资性房地产确认问题

提问人：业 精于勤 @ 荒于嬉 时间：2021-02-25 13:33:04
陈版主：自建或者外购的建筑物，在转为投资性房地产时，是否需要将无形资产中的土地使用权一同转入投资性房地产科目，在附注披露时房屋建筑物及土地使用权分别披露；在查看上市公司年报时，涉及到投资性房地产这一块，均未分类列示，统一放入房屋及建筑物中，不知道时只结转了房屋账面价值呢，还是将房屋价值与土地使用权一块转入了

回答人：chenyiwei
应当一并转入。参考：《瑞华研究 2010 ～ 2019 汇编》之“问题1-1-64（部分出租自建房屋建筑物转入投资性房地产是否应结转无形资产中对应的土地使用权）”。

提问人：业 精于勤 @ 荒于嬉 时间：2021-02-27 21:05:00
在查看上市公司年报的时候，审计报告披露的附注中，仅列示投资性房地产–房屋及建筑物，未发现投资性房地产–土地使用权；还是现在审计报告披露要求将房地两项产权均列示在房屋及建筑物中

回答人：chenyiwei
没有要求将房地两项产权均列示在房屋及建筑物中。能分开的还是尽量分开。当然如果一笔钱购入已开发的大厦，当然可能就难以分开了，此时应作为一个整体列入房屋建筑物。